臺灣嘉義地方法院民事判決
110年度嘉小字第619號
原      告  陳佳吟  
被      告  趙梅君  

            賴廣豪  


上列當事人間請求損害賠償事件，本院於民國110年8月31日言詞
辯論終結，判決如下：
    主  文
原告之訴駁回。
訴訟費用新臺幣1,000元由原告負擔。
    事實及理由
一、原告主張：原告係門牌號碼嘉義市○區○○○街0號5樓9（下稱5
    樓9房屋）之住戶，與被告趙梅君所居住之門牌號碼嘉義市○
    區○○○街0號4樓9房屋（下稱4樓9房屋），為羅曼第公寓大廈
    之樓上與樓下住戶關係，因4樓9房屋之浴室天花板漏水問題
    ，原告與被告趙梅君於協商處理漏水之過程中，被告趙梅君
    態度高傲、出言不遜，錯誤判斷係原告居住之5樓9房屋造成
    漏水，並表明要打穿5樓9房屋之地板，以此恐嚇脅迫原告，
    原告迫不得已僅能順從被告趙梅君之安排，同意委由被告賴
    廣豪進行5樓9房屋浴室防水整修工程，共花費新臺幣（下同
    ）78,000元，詎被告賴廣豪於浴室防水整修工程施工完畢並
    收取上開工程款後，竟稱該漏水問題係6樓之公共管線所致
    ，羅曼第公寓大廈會議紀錄中載明因公共管路損壞造成多戶
    住家漏水，亦可佐證4樓9房屋之漏水與原告無涉，讓原告平
    白損失78,000元，被告趙梅君錯誤判斷、恐嚇威脅之行為與
    被告賴廣豪故意隱瞞漏水事實之行為，實已共同侵害原告之
    權利。爰依民法第184條、第185條共同侵權行為之法律關係
    ，請求被告趙梅君、被告賴廣豪2人連帶賠償原告等語。並
    聲明：被告趙梅君、被告賴廣豪應連帶給付原告78,000元，
    及自起訴狀繕本送達翌日起至清償日止，按年息5％計算之利
    息。
二、被告方面：
  ㈠被告趙梅君辯稱：伊只是想把漏水事情處理好，被告賴廣豪
    係原告所找之水電行，其有無檢查漏水、修復哪些管線及修
    復多少金額，皆為原告與被告賴廣豪間之關係，伊並不知情
    ，不應由伊負責。並答辯聲明：原告之訴駁回。
  ㈡被告賴廣豪辯稱：伊係受原告委託至原告5樓9房屋調查及修
    復漏水問題，伊有與原告說明係防水層之問題，需做了才知
    道哪裡漏水，於施作前亦有先經原告同意，而將整個浴室施
    作完畢後才知公共管線有漏水，並非故意不告知原告。並答
    辯聲明：原告之訴駁回。
三、得心證之理由：
  ㈠原告主張其修復漏水，提出被告賴廣豪簽收金額為50,000元
    之估價單及訴外人賴耿佑施作之泥作工程金額為28,000元，
    共計78,000元，然其因被告趙梅君錯誤判斷及恐嚇威脅之行
    為與被告賴廣豪故意隱瞞漏水事實之行為，致原告花費修復
    漏水費用，共同侵害原告之權利，而被告趙梅君及賴廣豪則
    以前詞置辯，是本件所應審究者，即被告趙梅君及賴廣豪就
    本件漏水修復有無對原告構成侵權行為？
  ㈡按因故意或過失，不法侵害他人權利者，負損害賠償責任；
    數人共同不法侵害他人之權利者，連帶負損害賠償責任，不
    能知其中孰為加害人者，亦同；造意人及幫助人，視為共同
    行為人，民法第184條第1項前段、第185條分別定有明文。
    次按侵權行為損害賠償責任，須以行為人之不法行為與被害
    人所受損害間具有相當因果關係為其成立要件，所謂相當因
    果關係，係指依經驗法則，綜合行為當時所存在之一切事實
    ，為客觀之事後審查，認為在一般情形上，有此環境，有此
    行為之同一條件，均發生同一之結果者，則該條件即為發生
    結果之相當條件，行為與結果即有相當之因果關係；反之，
    若在一般情形上，有此同一條件存在，而依客觀之審查，認
    為不必皆發生此結果者，則該條件與結果並不相當，不過為
    偶然之事實而已，其行為與結果間即無相當因果關係（最高
    法院110年度台上字第61號、109年度台上字第2605號判決意
    旨參照）。民法第185條第1項前段所謂共同侵權行為，須數
    人共同對於同一損害，有主觀之意思聯絡或客觀之行為關連
    共同始足當之；其為主觀共同加害行為者，加害人於共同侵
    害權利或利益之目的範圍內，各自分擔實行行為一部，而互
    相利用他人之行為，以達其目的；其為客觀行為關連共同者
    ，則須各行為人皆具備侵權行為之要件始能成立（最高法院
    109年度台上字第2367號判決意旨參照）。又主張侵權行為
    損害賠償請求權之人，對於侵權行為之成立要件應負舉證責
    任（最高法院103年度台上字第434號、102年度台上字第189
    3號、100年度台上字第328號判決意旨參照）。
  ㈢經查，本件因被告趙梅君位於4樓9房屋之浴室天花板漏水，
    而一再要求居住於5樓9房屋住戶即原告處理漏水，其與原告
    之通訊軟體LINE通訊軟體表示「我要的是效率，不處理，我
    就請朋友由下往上處理」（見本院卷第37頁），核其所為，
    尚屬正當主張自己權利之範圍，亦難認有何恐嚇脅迫之語言
    致原告之自由意志受到限制之行為，尚非屬不法行為。又被
    告賴廣豪基於與原告成立之工程契約施作原告5樓9房屋浴室
    檢修漏水工程，有原告所提被告賴廣豪簽名於上，金額50,0
    00元之估價單可佐（見本院卷第47頁），其品名有檢修漏水
    、水管管路更換及馬桶、龍頭等浴室設備，係被告賴廣豪受
    原告委託本於其專業範圍內完成檢修漏水工程，難謂有何故
    意隱瞞漏水事實或漏水真正原因之行為，而侵犯原告之權利
    可言。故原告就被告2人有何故意或過失之不法行為，並未
    能舉證以實其說，此部分主張尚難採信。再者，漏水發生原
    因複雜，有多種可能性，不一而足，進行修復漏水工程，勢
    須實地以開挖或拆除方式逐步檢視，始能尋找正確漏水點加
    以修復，非單純用肉眼觀察即可判斷，並不必然發生原告蒙
    受金錢損害之結果，原告因此支付漏水修復費用，與被告等
    人之行為，亦難認有相當因果關係存在。原告之請求，核與
    共同侵權行為之成立要件不符，從而，原告起訴請求被告趙
    梅君、賴廣豪連帶負損害賠償之責，核屬無據，應予駁回。
四、綜上所述，原告依侵權行為之法律關係，請求被告2人連帶
    給付原告70,000元，及自起訴狀繕本送達翌日起至清償日止
    ，按年息5％計算之利息，為無理由，應予駁回。
五、本件事證已臻明確，兩造其餘攻擊防禦方法及舉證，核與本
    件判決結果無影響，爰不逐一論述，附此敘明。
六、訴訟費用負擔之依據：民事訴訟法第78條。並依職權確認訴
    訟費用額為1,000元（第一審裁判費），應由原告負擔。
中　　華　　民　　國　　110 　年　　9 　　月　 　9 　 日
                  臺灣嘉義地方法院嘉義簡易庭
                                  法　官　羅紫庭
以上正本係照原本作成。
如對本判決上訴，須於判決送達後20日內向本庭（嘉義市文化路
308之1號）提出上訴狀（均須按他造當事人之人數附繕本）。如
委任律師提起上訴者，應一併繳納上訴審裁判費。
民事訴訟法第436條之24第2項規定：對小額程序之第一審裁判之
上訴或抗告，非以其違背法令為理由，不得為之。
中　　華　　民　　國　　110 　年　　9 　　月　 　9　　日
                                  書記官  葉昱琳